Inventaris van het archief van het Nationaal Nieuw-Guinea Comité, (1928) 1949-1962 (1963)
Nationaal Archief, Den Haag
Nationaal Nieuw-Guinea Comité
archiefvorming: 1949-1962
oudste stuk - jongste stuk: 1928-1963
I20586
334 inventarisnummer(s); 4,10 meter
Normale geschreven, getypte en gedrukte documenten, geen bijzondere handschriften. Het archief bevat filmmateriaal en diapositieven.
Nationaal Archief, Den Haag
Nationaal Nieuw-Guinee Comité (1949-1957); Nationaal Nieuw-Guinea Comité (1957-1962)
Het archief bevat onder meer concept-notulen, ingekomen en minuten van uitgegane stukken met eigentijdse toegangen, jaarverslagen en stukken betreffende de oprichting, statuten en ontbinding der stichting. Daarnaast bevat het stukken betreffende lidmaatschap, financieel beheer, betrekkingen met organisaties en bedrijven op Nieuw-Guinea, voorlichting, plaatselijke activiteiten, emigratie naar Nieuw-Guinea en medische hulpverlening. Het grootste deel van het archief omvat de naar onderwerp geordende documentatie van de stichting met onder meer (overheids-)publicaties, filmmateriaal, diapositieven en nota's.
Archiefvorming
Geschiedenis van de archiefvormer
Oprichting
De Stichting "Het Nationaal Nieuw-Guinea Comité" werd op 22 december 1949 opgericht bij akte verleden voor F.M. Stael, notaris te 's-Gravenhage
Hiervoor en voor het hierna volgende zie inv.nrs. 48-50.
. De doelstelling van het Comité werd in de statuten aldus omschreven: "het verzamelen en bestuderen van gegevens benevens het verspreiden van kennis omtrent Nieuw-Guinea, inzonderheid Nederlands Nieuw-Guinea, zowel op cultureel als op economisch en hygiënisch gebied, alsmede het bevorderen van gemeenschappelijke belangen van Nederland en Nieuw-Guinea". In overeenstemming hiermee zag het Comité het geven van voorlichting in de ruimste zin des woords als haar eerste taak. Naar aanleiding van verzoeken om hulp uit Manokwari besloot zij echter al spoedig om daarnaast ook hulp te bieden aan de noodlijdenden op Nieuw-Guinea, zowel aan de daar inmiddels gevestigde kolonisten als aan de autochtonen.
Toen in 1957 tengevolge van het in werking treden van de wet op de stichtingen wijziging van de statuten noodzakelijk werd, breidde het Comité de omschrijving van haar doelstelling uit met de volgende zinsnede: "... het verlenen van materiële en morele steun op sociaal en cultureel gebied aan de inwoners van Nederlands Nieuw-Guinea ...". Een van haar eerste activiteiten in deze richting was in 1950 het plan tot de oprichting van de z.g. adoptiecomités in de verschillende steden in Nederland, welke steun zouden verlenen aan plaatsen op Nieuw-Guinea.
Verwezenlijking van de doelstellingen
Gedurende 1951 en het grootste deel van 1952 bood Nederland echter zeker niet het gunstige klimaat om de verwezenlijking van de doelstellingen der Stichting te bevorderen. De tussen de regeringen van Nederland en Indonesië gevoerde besprekingen over de status van Nieuw-Guinea, de onzekerheid over een blijvende Nederlandse souvereiniteit over dat gebiedsdeel, het bij buitenstaanders niet geheel duidelijke standpunt van enkele politieke partijen over dit vraagstuk, leidden tot een periode, waarin regering en volksvertegenwoordiging zich onthielden van een duidelijke uitspraak. Het is begrijpelijk dat handel en industrie onder die omstandigheden een afwachtende houding aannamen, terwijl de toch al zo geringe publieke belangstelling voor Nieuw-Guinea merkbaar afnam. Hierbij kwam dat de veelvuldig in de pers circulerende berichten omtrent op Nieuw-Guinea heersende misstanden ernstige twijfel deden rijzen bij het grote publiek aan de bekwaamheid van Nederland zijn taak te kunnen volvoeren. Al deze factoren veroorzaakten een terugslag op de morele en financiële steun, welke de Stichting voor de uitvoering van haar werkzaamheden zozeer nodig had. Eerst nadat in oktober 1952 de regering in de memorie van antwoord op de algemene beschouwingen over de rijksbegroting 1953 aan de Tweede Kamer medegedeeld had, dat zij geenszins dacht aan de afstand van Nieuw-Guinea door het koninkrijk of aan de beperking van de Nederlandse souvereiniteit over dat gebiedsdeel, dan wel aan het aanvaarden van een mandaat, kwam hieraan een einde.
Bij het nastreven van haar doel ging de Stichting uit van de grondwettelijke status van Nederlands Nieuw-Guinea als behorende tot het grondgebied van het koninkrijk der Nederlanden. Zij was de mening toegedaan zich daarmee buiten het politieke vlak te plaatsen. Diegenen die zich niet op het standpunt van een blijvende Nederlandse souvereiniteit over Nieuw-Guinea stelden, kenden de Stichting wel degelijk een politieke kleur toe. Dit gaf wel eens conflicten. Zo ging het adoptiecomité Den Haag-Hollandia in 1951 ten gronde omdat enkele leden niet onder de auspiciën van de Stichting wensten te werken en de Stichting bij het aanvaarden van deze mening zich - ten onrechte - een politiek etiket zou hebben opgeplakt en dus besloot het adoptieplan op te schorten tot een gunstiger tijdstip. De door de Stichting in 1951 ingestelde "Transmigratieraad" was vrijwel tot werkeloosheid gedoemd, omdat de regering nog geen stappen nam om de emigratie van Nederlanders naar Nieuw-Guinea te bevorderen.
Reorganisatie
In 1952 werd de Stichting gereorganiseerd. De bestuursleden werden ontlast van administratieve werkzaamheden. Deze werden verder verricht door een stichtingskantoor, dat als centraal punt van de organisatie zou fungeren. Ter bestrijding van de kosten hiervan werd een kleine contributie geheven. Het hoofdbestuur werd uitgebreid met de voorzitters der regionale en plaatselijke besturen. De bevoegdheden en verplichtingen van deze laatste besturen werden slechts in grote lijnen centraal vastgelegd, overigens werd hun de vrijheid gelaten de organisatie van het betrokken arbeidsveld naar eigen inzichten en behoeften te regelen. Alle over het gehele land woonachtige contributie betalende leden zouden in de plaatselijke regionale kringen worden opgenomen. Op deze manier verkreeg de organisatie een meer vertakte structuur en kreeg de Stichting meer dan voorheen een brede basis in het Nederlandse volk. Het onderscheid tussen comitéleden en contributiebetalende leden dat voordien had gegolden viel daarmee weg.
De reorganisatie van de Stichting maakte een herziening van de statuten en het ontwerpen van een huishoudelijk reglement noodzakelijk. In de gewijzigde statuten werd aan de omschrijving van de doelstelling toegevoegd in welke zin de Stichting zich voorstelde het doel te verwezenlijken en wel door:
het doen houden van lezingen in al dan niet openbare vergaderingen,
het uitgeven van periodieke en andere geschriften,
het verlenen van materiële en culturele steun aan de inwoners van Nederlands Nieuw-Guinea,
het bevorderen van de scholing van Nederlanders voor een toekomstige werkkring in Nederlands Nieuw-Guinea,
het bevorderen van onderwijsmogelijkheden in Nederland voor de autochtone bewoners van Nederlands Nieuw-Guinea.
Activiteiten
In de loop van 1953 werd een intensieve propaganda gevoerd om de Stichting bij het Nederlandse volk bekend te maken, leden te werven en financiële steun te verkrijgen. Besprekingen werden gevoerd met de minister voor Uniezaken en Rijksdelen Overzee voor de verkrijging van subsidie. Al deze akties verliepen gunstig mede ten gevolge van de uitspraak van de regering over de status van Nieuw-Guinea in oktober 1952 en de effectieve nieuw organisatievorm met zijn voor propaganda-acties zo noodzakelijke steunpunten op plaatselijk niveau. Over het jaar 1953 werd voor het eerst overheidssubsidie ontvangen.
In september 1953 gaf het Comité het eerste nummer uit van het tijdschrift "Nederlands Nieuw-Guinea". Het reeds geruime tijd bestaande voornemen van het Comité om door het organiseren van lezingen bij de schooljeugd belangstelling te wekken, leidde tot de oprichting van de afzonderlijke Schooldienst, die op 1 september 1955 begon te functioneren. Er werd een beroep gedaan op de schoolbesturen van onderwijsinstellingen om van deze dienst gebruik te maken. Tevens werd in 1955 de kantoorruimte van het Comité een permanente tentoonstelling ingericht van etnografica, die voor een belangrijk deel door het Koninklijk Instituut voor de Tropen voor onbepaalde tijd in bruikleen waren afgestaan
Zie inv.nrs. 82-84.
.
Vanaf 1953 nam ook de steunverlening, "het sociale werk", een hoge vlucht. Het eerste grote project was het verlenen van een bijdrage in de bouwkosten van een kinderzaal in het gouvernementshospitaal te Manokwari. In overleg met de directeur van de Dienst van gezondheidszorg in Nederlands Nieuw-Guinea besloot de stichting in 1956 een actie in te zetten tot het verlenen van steun aan de afdeling leprabestrijding van deze dienst. Als doel werd gekozen de bouw van een ziekenhuisje in een nieuw leprozerie in de buurt van Sorong. Daarna droeg het Comité bij in de bouw van woningen voor een nieuw leprozerie bij Kaimana
Zie inv.nrs. 48, 159-166.
.
Statutenwijziging en naamswijziging
Als gevolg van de in 1957 in werking getreden "wet op de stichtingen" werd een wijziging van de statuten noodzakelijk
Hiervoor en voor het hierna volgende, zie inv.nrs.48, 50-51.
. Deze wijzigingen betroffen in de eerste plaats de organisatievorm. De wet immers stelde nadrukkelijk dat een stichting geen leden kent. Volgens de vigerende statuten was de Stichting ingedeeld in een comité, dat uit een onbepaald aantal leden bestond, en een hoofdbestuur. Alhoewel de comitéleden volgens deze statuten niet de bevoegdheden hadden, die de leden van een vereniging bezitten, werd om misverstanden uit te sluiten in de herziene statuten aan de organisatie de vorm van een stichting gegeven. De indeling in een hoofdbestuur en een comité werd verlaten, maar de mogelijkheid om de behartiging van de belangen der Stichting voor een deel te delegeren aan regionale en plaatselijke besturen bleef behouden. Van deze statutenwijziging werd tevens gebruik gemaakt om een kleine verandering aan te brengen in de naam van de Stichting: de in onbruik geraakte schrijfwijze Nieuw-Guinee Comité werd vervangen door Nieuw-Guinea Comité.
Ontbinding
Toen bekend werd dat Nederland westelijk Nieuw-Guinea aan de Verenigde Naties zou overdragen en het Comité inzag dat voor haar daarmee geen reden van bestaan meer was, ontbond zij zichzelf op 26 september 1962
Zie inv.nr. 52.
.
Geschiedenis van het archiefbeheer
De verwerving van het archief
Het archief is door schenking verworven.
Op 19 december 1962 werd het archief van de Stichting aan het Algemeen Rijksarchief (thans Nationaal Archief) geschonken. In de loop van 1963 werd hierop nog een aanvulling ontvangen.
Inhoud en structuur van het archief
Inhoud
Daar het geven van voorlichting over Nieuw-Guinea de voornaamste taak van het Comité was, is het begrijpelijk dat de afdeling Documentatie bij dit archief bijzonder omvangrijk is. Hierin bevinden zich ook een aantal uitgaven uit de tijd toen Nieuw-Guinea nog deel uitmaakte van het voormalige Nederlands-Indië en toen reeds vanaf de jaren dertig door het Indo-Europese bevolkingsdeel aldaar kolonisatiepogingen werden gedaan, vnl. in de streek rond Manokwari. De Indische overheid begeleidde deze kolonisatiebehoefte middels de door haar ingestelde Kolonisatieraad
Zie inv.nrs. 305-307.
. De toen opkomende belangstelling concentreerde zich in bepaalde instellingen zoals de "Nieuw-Guinea studiekring" en het in 1934 opgerichte Nieuw-Guinea Comité, welke laatste instelling de bevordering van de ontwikkeling van Nieuw-Guinea tot doel had
Zie inv.nrs. 273, 289-290, 304.
.
Onder het latere documentatiemateriaal, dat is uitgegeven binnen de periode dat dit archief is gevormd, bevinden zich een groot aantal wetenschappelijke rapporten, vooral verhandelingen van etnografische aard
Zie inv.nrs. 258-272, speciaal 263-272.
.
Daarnaast bevinden zich in het archief nog een groot aantal ter plaatse opgenomen geluidsfilms en stroken met diapositieven, die door het Comité bij haar propaganda-acties gebruikt zijn
Zie inv.nrs. 229-257.
.
Aanwijzingen voor de gebruiker
Openbaarheidsbeperkingen
Volledig openbaar.
Materiële beperkingen
Het archief kent geen beperkingen voor het raadplegen van stukken als gevolg van slechte materiële staat.
Aanvraaginstructie
Openbare archiefstukken kunnen online worden aangevraagd en gereserveerd. U kunt dit ook via de terminals in de studiezaal van het Nationaal Archief doen. Om te kunnen reserveren dient u de volgende stappen te volgen:
Creëer een account of log in.
Selecteer in de archiefinventaris een archiefstuk.
Klik op ‘Reserveer’ en kies een tijdstip van inzage.
Verwant materiaal
Beschikbaarheid van kopieën
Inventarisnummers van dit archief zijn niet in kopievorm beschikbaar
Beschrijving van de series en archiefbestanddelen
- Stukken van algemene aard, A.
  - Concept-notulen van vergaderingen van het (hoofd-) bestuur met daartoe strekkende bijlagen, 1949-1962.; 1-13; 13 omslagen
    - 1949-1950, 1
    - 1951, 2
    - 1952, 3
    - 1953, 4
    - 1954, 5
    - 1955, 6
    - 1956, 7
    - 1957, 8
    - 1958, 9
    - 1959, 10
    - 1960, 11
    - 1961, 12
    - 1962, 13
  - Ingekomen en minuten van verzonden stukken, 1949-1962.; 14-16; 3 pakken
    - 1949-1952, 14
    - 1953-1958, 15
    - 1959-1962, 16
  - Ingekomen stukken van en doorslagen van stukken verzonden aan de leden van het (hoofd-) bestuur, 1950-1962.; 17-25; 3 pakken en 6 omslagen
    - 1950-1951, 17; 1 pak
    - 1952, 18; 1 pak
    - 1953, 19; 1 pak
    - 1954, 20
    - 1955, 21
    - 1957, 22
    - 1958, 23
    - 1959, 24
    - 1960-1962, 25
  - Agenda's van ingekomen en verzonden stukken, 1952-1963.; 26-38; 1 katern en 12 delen
    - 1952 november 10 - 1952 december 31., 26
    - 1953 januari 1 - 1954 september 2., 27
    - 1954 september 2 - 1955 juli 2., 28
    - 1955 juli 4 - 1956 april 5., 29
    - 1956 april 6 - 1956 december 19., 30
    - 1956 december 19 - 1957 september 12., 31
    - 1957 september 12 - 1958 juni 26., 32
    - 1958 juni 27 - 1959 mei 1., 33
    - 1959 mei 1 - 1960 maart 16., 34
    - 1960 maart 17 - 1960 december 30., 35
    - 1960 december 30 - 1961 november 9., 36
    - 1961 november 10 - 1962 oktober 1., 37
    - 1962 oktober 1 - 1963 maart 14., 38
  - Klappers op de agenda's van de ingekomen en verzonden stukken, 1954-1962.; 39-47; 9 deeltjes
    - 1954, 39
    - 1955, 40
    - 1956, 41
    - 1957, 42
    - 1958, 43
    - 1959, 44
    - 1960, 45
    - 1961, 46
    - 1962, 47
  - Jaarverslagen van de Stichting "Het Nationaal Nieuw-Guinea Comité" met verzendlijsten, 1950, 1952-1961.; 48; 11 katernen in 1 omslag
    Het jaarverslag over 1951 ontbreekt.
- Organisatie, B.
  - Oprichting en ontbinding der stichting, statuten en reglementen., I.
    - Notariële akte van oprichting van de Stichting, "Het Nationaal Nieuw-Guinea Comité" met bijbehorende stukken, 1949.; 49; 1 omslag
    - Stukken betreffende de statuten, het huishoudelijk reglement en het reglement voor de provinciale en plaatselijke besturen etc., alsmede betreffende de daarin aangebrachte wijzigingen, 1952-1957.; 50; 1 pak
    - Stukken betreffende de inschrijving van de Stichting "Het Nationaal Nieuw-Guinea comité" in het openbaar Centraal Stichtingenregister van het ministerie van Justitie, 1957-1958.; 51; 1 omslag
    - Stukken betreffende de ontbinding van de Stichting "Het Nationaal Nieuw-Guinea Comité", 1962.; 52; 1 omslag
  - Lidmaatschap, II.
    - Verzoeken om toe te treden als lid van het hoofdbestuur van het Comité, alsmede stukken betreffende het bedanken als zodanig, 1950, 1953.; 53; 1 omslag
    - Verzoeken om toe te treden als lid van het Nationaal Nieuw-Guinea Comité en correspondentie met leden inzake contributie en betaling van het abonnement op het tijdschrift, dat door het Comité wordt uitgeven, 1950-1957.; 54-60; 4 omslagen en 3 pakken
      - 1950-1951, 54; 1 pak
      - 1952, 55; 1 omslag
      - 1953, 56; 1 omslag
      - 1954, 57; 1 pak
      - 1955, 58; 1 pak
      - 1956, 59; 1 pak
      - 1957, 60; 1 omslag
    - Stukken betreffende opzegging van lidmaatschap en abonnement, 1956-1957, 1961-1962.; 61; 1 omslag
    - Lijsten van leden, van abonnees en contribuanten, van schoolabonnementen en van militaire abonnementen over de jaren 1959-1962, opgemaakt in, 62; 1 pak
  - Financiëel beheer, III.
    - Stukken ingekomen bij en minuten van stukken verzonden door het hoofdbestuurslid-penningmeester van het Comité, H.H. van Delden, 1950-1958.; 63; 1 pak
    - Exploitatierekeningen over de jaren, 1950-1953.; 64; 1 omslag
    - Besluiten van de minister van Overzeese Rijksdelen (vanaf oktober 1959: de minister van Binnenlandse Zaken) tot het verlenen van een jaarlijkse subsidie aan het Comité, met daartoe strekkende aanvragen en stukken betreffende de voorwaarden welke de minister aan deze subsidieverleningen verbindt, 1951-1962.; 65; 1 pak
    - Accountantsrapporten uitgebracht aan het bestuur van het Comité inzake de gevoerde financiële administratie over de jaren, 1953-1963 april 30.; 66; 10 katernen in 1 pak
    - Accountantsrapport uitgebracht aan de minister van Overzeese Rijksdelen inzake een onderzoek naar de financiële positie en de resultaten van het Nationaal Nieuw-Guinea Comité te 's-Gravenhage vanaf haar ontstaan in 1950 tot 31 december 1954, opgemaakt in, 1955.; 67; 1 katern
    - Lijsten van bedrijven, waaraan verzoeken om subsidie zijn toegezonden alsmede correspondentie met een aantal bedrijven die subsidie hebben verleend, 1956-1962.; 68; 1 pak
- Betrekkingen met aanverwante organisaties en met bedrijven en personen op Nieuw-Guinea., C.
  - Oproep van NIGUVO (Nieuw-Guinea Vooruit) tot adhesiebetuiging voor het niet-prijsgeven van Nederlands Nieuw-Guinea, met bijlage, Gestencild., 1949.; 69; 2 stukken in 1 omslag
  - Correspondentie met de N.V. Nieuw-Guinea Maatschappij (NIGUM N.V.), met de Koninklijke vereniging "Oost en West", met het Indo-Europees Verbond (I.E.V.) en met de Emigratiestichting van de Katholieke Boeren en Tuinders Bond, 1950-1952.; 70; 1 omslag
  - Correspondentie met de Nationale vereniging voor Nederlandse volksplanting in Nieuw-Guinea (NEVING), 1951-1952.; 71; 1 omslag
  - Correspondentie met de Stichting "De opbouw" te Surabaja, welke transmigratie van Nederlanders naar Nieuw-Guinea beoogt, 1951-1952.; 72; 1 omslag
  - Petitie van de in het Nieuw-Guinea-verbond verenigde tropen-Nederlanders, die zich in Nederlands Nieuw-Guinea gevestigd hebben, aan de Gouverneur van Nieuw-Guinea om niet toe te laten dat de souvereiniteit over Nieuw-Guinea aan Indonesië overgedragen wordt, met geleidebrieven van het Comité ter aanbieding van deze petitie aan de voorzitters der Eerste en Tweede Kamer der Staten-Generaal, 1951.; 73; 1 omslag
  - Correspondentie met de Vereniging Indische Nederlanders (V.I.N.) betreffende de bevordering van de kolonisatie door Indische Nederlanders van Westelijk Nieuw-Guinea en de steunverlening aan de kolonisten aldaar, 1952-1956.; 74; 1 omslag
  - Correspondentie met het Nieuw-Guinea Instituut, opgericht op initiatief van de voorzitters van de Kamers van koophandel te Amsterdam en Rotterdam, 1953-1954.; 75; 1 omslag
  - Ingekomen stukken van en minuten van stukken verzonden aan de Stichting "Door de eeuwen trouw", 1954.; 76; 1 omslag
  - Correspondentie met de Stichting "Studiekring voor Nieuw-Guinea" betreffende het verschil en de overeenkomst van de doelstalling en het werkterrein van deze stichting met die van het Comité, 1956.; 77; 1 omslag
  - Correspondentie met de redacteur van "De Vriendschapsband", contactorgaan van de vriendschapsaktie voor de Antillen, Nederland, Nieuw-Guinea en Suriname, 1960-1962.; 78; 1 pak
  - Stukken betreffende het op verzoek van het "Nationale Comité" van Nieuw-Guinea laten drukken van het door de Nieuw-Guinearaad aanvaarde manifest en het laten maken van vlag en wapen van Nieuw-Guinea, 1961.; 79; 1 omslag
  - Correspondentie met het Comité Zelfbeschikking Nieuw-Guinea betreffende het staken van de aktiviteiten van laatstgenoemde, 1962.; 80; 1 omslag
- Propaganda en voorlichting, D.
  1e Voor stukken betreffende het verstrekken van inlichtingen over de mogelijkheden tot emigratie naar Nieuw-Guinea en de vestiging van bedrijven aldaar, zie inv.nrs. 146-147, 150-151.
  2e Zie ook onder "Plaatselijke aktiviteiten", inv.nrs. 112-144
  - Algemeen, I.
    - Brochures, circulaires en folders uitgegeven door het Nieuw-Guinea Comité, 1950-1954.; 81; 1 omslag
    - Verslagen van besprekingen en correspondentie met het Koninklijk Instituut voor de Tropen betreffende het verlenen van hulp bij de door de Stichting te geven voorlichting in het bijzonder bij het organiseren van tentoonstellingen, 1952-1962.; 82; 1 omslag
    - Meerjaarlijkse lijsten van gehouden propaganda-avonden met opgave van de op deze avonden vertoonde films benevens opgave van het totale bestand aan filmmateriaal en van de collectie etnografica, met bijlagen, 1953-1962.; 83; 1 omslag
    - Correspondentie betreffende de benoeming van een hoofd voor de schooldienst en betreffende de werkzaamheden van deze dienst, welke de verspreiding van de kennis omtrent Nieuw-Guinea bij het onderwijs tot taak heeft, 1954-1955.; 84; 1 omslag
    - Ingekomen en doorslagen van verzonden brieven betreffende het voeren van propaganda en het geven van voorlichting over het Comité, 1954-1959.; 85; 1 omslag
    - Stukken betreffende de totstandkoming en de verspreiding van de door het Comité verzorgde uitgave van P. Kasberg: "Nederlands Nieuw-Guinea, een land in opbouw", bedoeld als oriënterend leerboek voor de middelbare scholen, 1955-1956.; 86; 1 omslag
    - Stukken betreffende de uitgave van een grammofoonplaat met een lied over Nieuw-Guinea, 1957-1958.; 87; 1 omslag
    - Correspondentie betreffende de totstandkoming en de verspreiding van de propagandafolder "Zo zien zij het", met bijgaand exemplaar van de folder en daarop ontvangen reacties, 1958-1959.; 88; 1 pak
    - Stukken betreffende verzoeken om foto's en inlichtingen door G. Blankenstein i.v.m. een door hem voor het middelbaar onderwijs uit te geven leerboekje over de rijksdelen overzee, 1958.; 89; 1 omslag
    - Correspondentie met volksuniversiteiten betreffende gehouden en nog te houden lezingen over Nieuw-Guinea, met bijlagen, 1958-1960.; 90; 1 omslag
    - Correspondentie betreffende het houden van lezingen over Nieuw-Guinea door het Comité voor verenigingen en instellingen, 1959-1962.; 91; 1 omslag
    - Correspondentie inzake het in bruikleen afstaan van etnografische voorwerpen uit Nieuw-Guinea door H. Heynes met lijst van voorwerpen, 1959-1962.; 92; 1 omslag
    - Stukken betreffende het verstrekken van informatie over het volkslied en de vlag van Nieuw-Guinea, 1961-1962.; 93; 1 omslag
    - Artikelen van de hand van F.H. van de Wetering, algemeen voorzitter en van kolonel K. Drost hoofdbestuurslid van het Comité, z.d.; 94; 1 omslag
  - Tijdschrift, II.
    - Verzoeken om copij voor artikelen in het door het Comité uitgegeven tijdschrift "Nederlands Nieuw-Guinea" met bijbehorende briefwisseling, 1953-1962.; 95; 1 pak
    - Correspondentie met de verschillende auteurs van artikelen voor het door het Comité uitgegeven tijdschrift, alfabetisch geordend volgens auteur, 1953-1962.; 96-103; 8 pakken
      - A-B., 96
      - C., 97
      - D-F., 98
      - G-K., 99
      - L-N., 100
      - O-R., 101
      - S-T., 102
      - V-Z., 103
    - Correspondentie met drukkerijen en uitgeverijen betreffende de uitgave van het tijdschrift "Nederlands Nieuw-Guinea" het ter beschikking stellen van clichés daarvoor, de uitgave van boeken over Nederlands Nieuw-Guinea etc., 1953-1954, 1956-1958, 1961-1962.; 104; 1 pak
    - Kritieken en beschouwingen n.a.v. artikelen welke in het door het comité uitgegeven tijdschrift "Nederlands Nieuw-Guinea" zijn verschenen, 1952-1962.; 105; 1 omslag
    - Correspondentie met dagbladen betreffende de overname of bespreking van artikelen welks in het tijdschrift "Nederlands Nieuw-Guinea" verschenen zijn, 1953-1955.; 106; 1 omslag